【裁判字號】    92,易,690
【裁判日期】    920930
【裁判案由】    傷害
【裁判全文】
臺灣桃園地方法院刑事判決                          九十二年度易字第六九號
    公  訴  人  臺灣桃園地方法院檢察署檢察官
    被      告  丁○○
右列被告因傷害案件，經檢察官聲請簡易判決處刑（聲請案號九十一年度偵字第一二
六六三號、第一三八二六號），認為不宜以簡易判決處刑，改依通常程序審理，本院
判決如左：
    主  文
丁○○傷害人之身體，累犯，處有期徒刑月，如易科罰金，以佰元折算壹日。
    事  實
一、丁○○前於民國八十六年間因過失致死案件，經臺灣高等法院判處有期徒刑六月
    ，經最高法院駁回上訴確定，於八十六年十二月十二日執行完畢，詎仍不知悔改
    ，於九十一年五月十八日十七時許，在桃園縣平鎮市○○路十八巷十二號戊○○
    住處，與甲○○、戊○○、丙○○打牌，其間因可否賒欠金錢問題與甲○○發生
    爭執，竟基於普通傷害犯意，徒手毆打甲○○頭、手部，致甲○○受有雙側顏面
    部挫傷、疼痛、壓痛，雙側手前臂挫傷、壓痛之傷害。
二、案經被害人甲○○訴由桃園縣警察局平鎮分局報請臺灣桃園地方法院檢察署檢察
    官偵查起訴。
    理  由
一、訊據被告丁○○矢口否認有傷害告訴人甲○○犯行，辯稱：案發當時伊雖有與告
    訴人及案外人戊○○、丙○○等人一起打四色牌，其間並曾因是否可賒欠金錢而
    與告訴人發生爭執，然伊僅有推告訴人一下，並無毆打告訴人頭、手等處云云。
二、經查：案發當時被告與案外人戊○○、丙○○、告訴人等四人在案外人戊○○位
    於桃園縣平鎮市○○路十八巷十二號住處打四色牌，被告因打牌可否賒欠金錢之
    事，曾與告訴人發生爭執乙節，為被告坦承在卷，並經告訴人及證人戊○○、丙○○等人之指證相符，堪認屬實。又被告於爭執過程中有無徒手毆打告訴人頭、
    手部，致其受有如事實欄所載之傷情，經訊之被告則矢口否認毆打，辯稱伊僅有
    推告訴人一下而已，而告訴人則到庭指稱：打牌時被告原係坐在伊對面，發生爭
    執時，被告起身跑到伊旁邊徒手打伊頭、手三、四下，當時戊○○及丙○○均有
    看到被告打伊等語，顯然兩人對於案發當時所發生之情形，彼此之說法並不一致
    。惟查：告訴人與被告素無怨隙，如非被告確有傷害之事實，告訴人當無設詞故
    予誣陷之理，且證人即告訴人之夫乙○○到庭結證：「當時我在附近工作，是我
    太太打電話給我，我就到現場去，我在現場時看到桌椅亂七八糟，我就問戊○○
    是何事，他說是為了賭博的事，我說一個大肚子的人怎麼可以打他，你怎麼不阻
    止，他說他阻止不了，當時丙○○也有在場，他說他有勸架」等語（見本院九十
    二年八月七日調查筆錄），則以證人乙○○之證詞，其經告訴人通知抵達現場時
    ，當時現場「桌椅亂七八糟」的，如被告僅係單純推告訴人一下，彼此並無衝突
    發生，何以現場會「桌椅亂七八糟」的，殊難想像？又證人戊○○於偵查時雖證
    稱沒有看到被告毆打被害人，惟證述有看到被害人「流眼淚，臉紅紅的」等語（
    見九十一年度偵字第一二六六三號卷第十四頁反面、九十一年度偵字第一三八二
    六號卷第二十六頁反面），顯見告訴人當時確曾遭被告毆打，致其臉部紅腫，因
    內心委曲而淚流滿面，可以想見，如被告僅係推告訴人一下，告訴人當不至有此
    反應，因之，告訴人指訴被告因打牌可否賒欠金錢之事而徒手毆打告訴人之事實
    ，應可採信。至於證人戊○○、丙○○於本院審理時，到庭證稱並未看到被告出
    手毆打告訴人，被打之事僅係告訴人片面之詞云云，然以案發當時現場既已造成
    「桌椅亂七八糟」的，顯見當時衝突之場面甚大且激烈，證人戊○○、丙○○既
    為在場之人，衡情自應有所聞見，然其竟均證稱並未看見被告毆打告訴人，證人
    丙○○甚而證稱當時被告及告訴人在其背後吵架，聲音很大，其嚇得不敢回頭等
    云云，顯與當時存在之客觀事實不符，證人戊○○、丙○○證稱未看見被告毆打
    告訴人云云，顯有隱情，此部分之證詞為本院所不採。又告訴人因被告之傷害行
    為受有雙側顏面部挫傷、疼痛、壓痛，雙側手前臂挫傷、壓痛之傷害，有診斷證
    明書一份在卷可稽，其所受之傷既係緣於被告之毆打行為，兩者自有相當因果關
    係，被告傷害犯行，堪予認定，應予依法論科。
三、核被告所為，係犯刑法第二百七十七條第一項之傷害罪。被告有如事實欄所載前
    案科刑執行情形，有臺灣高等法院被告前案紀錄表一份在卷可稽，其於有期徒刑
    執行完畢後，五年內再犯本件有期徒刑以上刑之罪，為累犯，應依刑法第四十七
    條規定，加重其刑。爰審酌被告犯罪之動機、目的，僅因打牌細故即出手毆打告
    訴人，及告訴人所受者均為身體皮膚表層之擦挫傷，及被告犯罪後之態度等一切
    情狀，公訴人具體求處被告有期徒刑三月，本院認屬允當，爰判處如主文所示之
    刑，並諭知易科罰金之折算標準。
四、本件原經檢察官聲請簡易判決處刑，經認為不宜以簡易判決處刑，改依通常程序
    審理，併予敘明。
據上論斷，應依刑事訴訟法第四百五十二條、第二百九十九條第一項前段，刑法第二
百七十七條第一項、第四十七條、第四十一條第一項前段，罰金罰鍰提高標準條例第
一條前段、第二條，判決如主文。
本案經檢察官胡樹德到庭執行職務。
中      華      民      國      九十二      年    九      月    三十    日
                                  臺灣桃園地方法院刑事第一庭
                                      法  官    黃  斯  偉
右正本證明與原本無異。
如不服本判決，應於判決送達後十日內向本院提出上訴狀( 應附繕本 )，上訴於
臺灣高等法院。
                                      書記官    李  珈  慧
中      華      民      國      九十二      年    十       月     一    日
論罪法條之依據：
中華民國刑法第二百七十七條
 (普通傷害罪)
傷害人之身體或健康者，處三年以下有期徒刑、拘役或一千元以下罰金。
犯前項之罪因而致人於死者，處無期徒刑或七年以上有期徒刑；致重傷者
，處三年以上十年以下有期徒刑。


司法院資訊處製作；財團法人民間司法改革基金會備份。
